臺灣士林地方法院交通事件裁定　　　　　　　　　九十三年度交聲字第一○五九號
　　原處分機關　臺北巿交通事件裁決所
　　異　議　人
　　即受處分人　甲○○
右列異議人即受處分人因違反道路交通管理處罰條例案件，對於臺北市交通事件裁決
所中華民國九十三年九月十七日所為之處分（原處分案號：北市裁三字第裁二二─Ｚ
00000000號）聲明異議，本院裁定如左：
    主  文
原處分撤銷，發回臺北市交通事件裁決所。
    理  由
一、原處分意旨略以：異議人即受處分人甲○○所有之車牌號碼三Ａ－二三八六號自
    用小客車，於民國九十三年七月十日十二時三十分許，在行經國道三號高速公路
    南下三百二十八公里處，為警測得行車速度達每小時一百二十四公里，超過該路
    段每小時一百一十公里之法定速限，經警以指揮棒指示並鳴笛攔停，惟該車輛之
    駕駛人不聽從指揮，拒絕停車接受稽查而加速逃逸，經警掣單逕行舉發「1.限速
    一百一十公里行速一百二十四公里超速十四公里2.經警鳴笛示意停車不停且加速
    駛離現場不服稽查取締」之違規，爰依道路交通管理處罰條例第三十三條第一項
    、第六十條第一項之規定，各裁處汽車所有人即異議人罰鍰新臺幣三千元（共六
    千元），並依同條例第六十三條第一項各記違規點數一點（共二點）云云。
二、異議人異議意旨略以：本件案發當時伊人在國外，實際駕駛人為伊胞弟翁培元，
    又交通警察逕行舉發本件違規，但並無違規照片為佐，況案發當日員警攔阻動作
    不明，無法判斷警員係欲攔停何台車輛，且當時後方尚有二、三車急速行駛，警
    員之攔停動作可能影響安全而導致撞車，況若警員發現有不服稽查取締逃逸，應
    使用無線電通知下個收費站之同仁將車攔阻，原處分與事實不符，殊難甘服。
三、按逕行舉發違反道路交通管理事件，經汽車所有人依通知單之應到案日期前到案
    ，並告知違規駕駛人姓名、
    規駕駛人到案依法處理，違反道路交通管理事件統一裁罰標準及處理細則第二十
    四條定有明文。
四、經查，國道公路警察局第八警察隊白河分隊於前揭時、地舉發本件違規乙節，有
    內政部警政署國道公路警察局公警局交字第Ｚ00000000號舉發違反道路
    交通管理事件通知單（下稱舉發通知單）一紙在卷可憑，該舉發通知單上雖載明
    應到案日期為九十三年七月二十五日，然按不服舉發事實之行為人，得於接獲舉
    發通知單後十五日內，向處罰機關陳述意見，道路交通管理處罰條例第九條定有
    明文，而查本件係逕行舉發案件（即並非當場交付舉發通知單予行為人），該舉
    發通知單經郵局迭於九十三年七月十九日、二十六日投遞後，因收件人並未領取
    而遭退回乙情，有內政部警政署國道警察局第八警察隊函在卷可憑，是舉發機關
    除應再為適法之送達外，不服舉發事實之到案陳述期限，並應以收受合法送達之
    日起十五日內計算，至舉發通知單上所載之到案日期係以舉發違規日期加計十五
    日計算，於法顯有未合。又本件異議人於九十三年八月九日即已前往臺北市交通
    事件裁決所到案陳述，有交通違規案件陳述書一紙可憑，如以上開舉發通知單至
    遲於九十三年七月二十六日尚未送達乙情觀之，異議人於九十三年八月九日到案
    陳述，應符合收受送達後十五日內到案陳述之規定。再查異議人於到案後，即已
    告知實際駕駛人為翁培元（
    臺北縣永平路一八三號七樓），此有上開陳述書可稽，而異議人於本件案發時間
    確已出境而在國外乙節，亦有入出境查詢結果單一紙附卷可考，是異議人辯稱其
    非實際駕駛人，並已按期到案告知實際駕駛人等語，應屬可採。揆諸前開說明，
    原處分機關自應通知實際駕駛人翁培元到案說明，始符法制，原處分機關逕對車
    輛所有人即異議人裁罰，於法尚有未合，本件異議為有理由，應由本院撤銷原處
    分，並發回原處分機關另為適法之處置。
據上論斷，應依道路交通案件處理辦法第二十條前段，裁定如主文。
中　　　華　　　民　　　國　　九十三　　年　　 十一 　　月　　 十八 　　日
                                    臺灣士林地方法院交通法庭
                                        法  官  吳　祚　丞
右正本證明與原本無異。
如不服本裁定應於送達後五日內向本院提出抗告狀。
                                        書記官　林　立　原
中　　　華　　　民　　　國　　九十三　　年　　 十一　　 月　　二十五　  日
